<?xml version='1.0' encoding='utf-8'?>
<verb default="eisréimnigh" disambig="">
  <verbalNoun default="eisréimniú" />
  <verbalAdjective default="eisréimnithe" />
  <tenseForm default="eisréimnigh" tense="Past" dependency="Indep" person="Base" />
  <tenseForm default="eisréimníomar" tense="Past" dependency="Indep" person="Pl1" />
  <tenseForm default="eisréimníodar" tense="Past" dependency="Indep" person="Pl3" />
  <tenseForm default="eisréimníodh" tense="Past" dependency="Indep" person="Auto" />
  <tenseForm default="eisréimnigh" tense="Past" dependency="Dep" person="Base" />
  <tenseForm default="eisréimníomar" tense="Past" dependency="Dep" person="Pl1" />
  <tenseForm default="eisréimníodar" tense="Past" dependency="Dep" person="Pl3" />
  <tenseForm default="eisréimníodh" tense="Past" dependency="Dep" person="Auto" />
  <tenseForm default="eisréimníodh" tense="PastCont" dependency="Indep" person="Base" />
  <tenseForm default="eisréimnínn" tense="PastCont" dependency="Indep" person="Sg1" />
  <tenseForm default="eisréimníteá" tense="PastCont" dependency="Indep" person="Sg2" />
  <tenseForm default="eisréimnímis" tense="PastCont" dependency="Indep" person="Pl1" />
  <tenseForm default="eisréimnídís" tense="PastCont" dependency="Indep" person="Pl3" />
  <tenseForm default="eisréimnítí" tense="PastCont" dependency="Indep" person="Auto" />
  <tenseForm default="eisréimníodh" tense="PastCont" dependency="Dep" person="Base" />
  <tenseForm default="eisréimnínn" tense="PastCont" dependency="Dep" person="Sg1" />
  <tenseForm default="eisréimníteá" tense="PastCont" dependency="Dep" person="Sg2" />
  <tenseForm default="eisréimnímis" tense="PastCont" dependency="Dep" person="Pl1" />
  <tenseForm default="eisréimnídís" tense="PastCont" dependency="Dep" person="Pl3" />
  <tenseForm default="eisréimnítí" tense="PastCont" dependency="Dep" person="Auto" />
  <tenseForm default="eisréimníonn" tense="PresCont" dependency="Indep" person="Base" />
  <tenseForm default="eisréimním" tense="PresCont" dependency="Indep" person="Sg1" />
  <tenseForm default="eisréimnímid" tense="PresCont" dependency="Indep" person="Pl1" />
  <tenseForm default="eisréimnítear" tense="PresCont" dependency="Indep" person="Auto" />
  <tenseForm default="eisréimníonn" tense="PresCont" dependency="Dep" person="Base" />
  <tenseForm default="eisréimním" tense="PresCont" dependency="Dep" person="Sg1" />
  <tenseForm default="eisréimnímid" tense="PresCont" dependency="Dep" person="Pl1" />
  <tenseForm default="eisréimnítear" tense="PresCont" dependency="Dep" person="Auto" />
  <tenseForm default="eisréimneoidh" tense="Fut" dependency="Indep" person="Base" />
  <tenseForm default="eisréimneoimid" tense="Fut" dependency="Indep" person="Pl1" />
  <tenseForm default="eisréimneofar" tense="Fut" dependency="Indep" person="Auto" />
  <tenseForm default="eisréimneoidh" tense="Fut" dependency="Dep" person="Base" />
  <tenseForm default="eisréimneoimid" tense="Fut" dependency="Dep" person="Pl1" />
  <tenseForm default="eisréimneofar" tense="Fut" dependency="Dep" person="Auto" />
  <tenseForm default="eisréimneodh" tense="Cond" dependency="Indep" person="Base" />
  <tenseForm default="eisréimneoinn" tense="Cond" dependency="Indep" person="Sg1" />
  <tenseForm default="eisréimneofá" tense="Cond" dependency="Indep" person="Sg2" />
  <tenseForm default="eisréimneoimis" tense="Cond" dependency="Indep" person="Pl1" />
  <tenseForm default="eisréimneoidís" tense="Cond" dependency="Indep" person="Pl3" />
  <tenseForm default="eisréimneofaí" tense="Cond" dependency="Indep" person="Auto" />
  <tenseForm default="eisréimneodh" tense="Cond" dependency="Dep" person="Base" />
  <tenseForm default="eisréimneoinn" tense="Cond" dependency="Dep" person="Sg1" />
  <tenseForm default="eisréimneofá" tense="Cond" dependency="Dep" person="Sg2" />
  <tenseForm default="eisréimneoimis" tense="Cond" dependency="Dep" person="Pl1" />
  <tenseForm default="eisréimneoidís" tense="Cond" dependency="Dep" person="Pl3" />
  <tenseForm default="eisréimneofaí" tense="Cond" dependency="Dep" person="Auto" />
  <moodForm default="eisréimníodh" mood="Imper" person="Base" />
  <moodForm default="eisréimním" mood="Imper" person="Sg1" />
  <moodForm default="eisréimnigh" mood="Imper" person="Sg2" />
  <moodForm default="eisréimnímis" mood="Imper" person="Pl1" />
  <moodForm default="eisréimnígí" mood="Imper" person="Pl2" />
  <moodForm default="eisréimnídís" mood="Imper" person="Pl3" />
  <moodForm default="eisréimnítear" mood="Imper" person="Auto" />
  <moodForm default="eisréimní" mood="Subj" person="Base" />
  <moodForm default="eisréimnímid" mood="Subj" person="Pl1" />
  <moodForm default="eisréimnítear" mood="Subj" person="Auto" />
</verb>
